【裁判字號】    92,訴緝,66
【裁判日期】    920530
【裁判案由】    毒品危害防制條例
【裁判全文】
臺灣臺北地方法院刑事判決                          九十二年度訴緝字第六六號
    公  訴  人  臺灣臺北地方法院檢察署檢察官
    被      告  甲○○
右列被告因毒品危害防制條例案件，經檢察官提起公訴（八十九年度毒偵緝字第四十
號、八十九年度毒偵字第二八九號、第九四七號、九十年度毒偵字第一九七號、第五
四四號），及移
    主  文
甲○○連續施用第一級毒品，累犯，處有期徒刑捌月，如附表編號四、編號五所示之
第一級毒品海洛因沒收銷燬之及同編號所示之注射針筒及藥鏟均沒收。又連續施用第
二級毒品，累犯，處有期徒刑伍月，如附表編號二、編號三所所示之第二級毒品安非
他命均沒收銷燬之。應執行有期徒刑壹年，如附表編號二至編號五所示之第一級毒品
海洛因及第二級毒品安非他命均沒收銷燬之，如附表編號四、編號五所示之注射針筒
及藥鏟均沒收。
    事  實
一、甲○○前因違反麻醉藥品管理條例，於民國八十一年十月二十九日經臺灣高等法
    院判處有期徒刑五年六月，嗣於八十二年三月十一日經最高法院駁回其上訴而確
    定，經入監執行於八十四年一月二十八日縮短刑期假釋出監，於假釋期間未經撤
    銷假釋，八十七年八月十二日假釋期滿以已執行完畢論。甲○○因施用第二級毒
    品安非他命毒品案件，於八十七年十月九日經本院依職權裁定送觀察勒戒，嗣認
    無繼續施用毒品之傾向，於同年十月三十日出監，經本院於同年十一月二十七日
    以八十七年度訴字第五九五號為免刑判決。
二、詎甲○○竟分別基於施用第一級毒品海洛因及施用第二級毒品安非他命之概括犯
    意，自八十七年十二月上旬某日起至八十九年一月六日晚間止，連續在臺北市○
    ○區○○街一六０巷二十三弄二十五號一樓住處等處，以針筒注射之方式施用第
    一級毒品海洛因，及以將毒品置於玻璃球內點火燒烤吸其煙氣之方式施用第二級
    毒品安非他命，嗣先後於附表編號一、編號二所示之時間、地點為警查獲，並扣
    得如附表編號二所示之第二級毒品安非他命，經檢察官聲請本院於八十八年六月
    二十一日以八十八年度毒聲字第一四六號裁定令入勒戒處所觀察、勒戒後，於
    八十九年一月七日經通緝到案執行觀察勒戒，認有繼續施用毒品之傾向，復於八
    十九年一月三十一日以八十九年度毒聲字第二九六號裁定，令入強制戒治處所施
    以強制戒治，並自八十九年二月十八日起送臺灣臺北戒治所執行強制戒治，再於
    八十九年七月一日經本院以八十九年毒聲字第一六二○號裁定停止戒治，所餘期
    間付保護管束，而於八十九年九月十三日出監。
三、甲○○於八十九年九月十三日停止戒治出監後，於保護管束期間，竟承前概括犯
    意，自同年九月下旬某日起至九十年五月八日上午十時許止在上址住處施用第一
    級毒品海洛因，及自同年九月下旬某日起至九十年五月八日上午十一時三十分許
    經警查獲採尿前九十六小時內某時點止在上址住處（不含為經查獲至採尿之期間
    ）施用第二級毒品安非他命。嗣於如附表編號三至編號五所示之時間、地點經警
    查獲，並扣得如附表編號三至編號五所示之第一級毒品海洛因、第二級毒品安非
    他命、注射針筒及藥鏟等物，經檢察官聲請本院於九十年五月八日以九十年度毒
    聲字第一○○號裁定令入戒治處所強制戒治。
四、案經臺北市政府警察局信義分局、中正第一分局、萬華分局報告臺灣臺北地方法
    院檢察署，及臺北市政府警察局北投分局報告臺灣臺北地方法院檢察署檢察官偵
    查起訴，及臺灣臺北地方法院檢察署移送併案審理。
    理  由
一、右揭事實，訊據被告甲○○迭於警詢、偵查及於本院審理時均坦承不諱，且其於
    為警查獲後及於八十九年九月二十九日保護管束期間採集之尿液經檢驗結果，均
    分別呈鴉片、嗎啡、安非他命陽性反應，有如附表各編號所示之尿液檢驗報告、
    臺灣檢驗科技股份有限公司八十九年十月九日濫用藥物尿液檢驗報告各一紙在卷
    可憑。而如附表編號二、編號三所示為警查扣之晶體經鑑定結果呈安非他命反應
    ，亦有如附表編號二、編號三所示之毒品初步鑑驗報告單、鑑驗通知書各一紙附
    卷可參；另如附表編號五所示為警查扣之白粉經鑑定結果含有海洛因成分，同編
    號所示扣案之注射針筒四支與藥鏟二支，其中除編號二之注射針筒外，其餘均檢
    出含有海洛因成分，有同編號所示之鑑驗通知書一件存卷足憑，並有如附表編號
    二至編號五所示之第一級毒品海洛因、第二級毒品安非他命及被告所有供施用毒
    品所用之注射針筒與藥鏟扣案可資佐證，核與被告前述任意性自白相符。又被告
    甲○○因施用第二級毒品安非他命毒品案件，於八十七年十月九日經本院依職權
    裁定送觀察勒戒，嗣認無繼續施用毒品之傾向，於同年十月三十日出監，經本院
    於同年十一月二十七日以八十七年度訴字第五九五號為免刑判決，此有該判決、
    臺灣高等法院被告全國前案紀錄表及臺灣高等法院檢察署刑案紀錄簡覆表在卷可
    按。此次被告於上開不起訴處分後，五年內再犯施用第二級毒品犯行，裁定送觀
    察勒戒後，認有繼續施用毒品之傾向，經裁定令入強制戒治處所施以強制戒治，
    ，嗣因強制戒治執行已滿三月，戒治處所認無繼續戒治之必要者，報由檢察官聲
    請法院裁定停止戒治，所餘期間付保護管束，詎其於保護管束期間，竟仍未戒除
    毒癮，再度施用第一級毒品海洛因、第二級毒品安非他命，有本院八十八年度毒
    聲字第一四六號裁定、八十九年度毒聲字第二九六號裁定、八十九年度毒聲字
    第一六二○號裁定、九十年度毒聲字第一○○二號裁定、臺灣臺北地方法院檢察
    署檢察官觀察勒戒處分執行指揮書及保護管束指揮書、本院法務部被告在監在押
    紀錄表各一件在卷可佐。本件事證明確，被告右揭犯行堪以認定，應依法論科。
二、按海洛因係毒品危害防制條例第二條第二項第一款所列之第一級毒品，而安非他
    命係同條例第二條第二項第二款所列之第二級毒品。核被告甲○○所為，分別係
    犯毒品危害防制條例第十條第一項之施用第一級毒品罪及同條第二項之施用第二
    級毒品罪。其非法施用第一級毒品海洛因及第二級毒品安非他命前後非法持有海
    洛因及安非他命之低度行為，為其非法施用之高度行為所吸收，均不另論罪。被
    告先後多次施用第一級毒品海洛因及第二級毒品安非他命之犯行，時間緊接，觸
    犯構成要件相同之罪名，顯係基於概括犯意而為之，為連續犯，應依刑法第五十
    六條規定論以一罪，並加重其刑。又被告前因違反麻醉藥品管理條例，於八十一
    年十月二十九日經臺灣高等法院判處有期徒刑五年六月，嗣於八十二年三月十一
    日經最高法院駁回其上訴而確定，經入監執行於八十四年一月二十八日縮短刑期
    假釋出監，於假釋期間未經撤銷假釋，八十七年八月十二日假釋期滿以已執行完
    畢論，有臺灣高等法院被告全國前案紀錄表、臺灣高等法院檢察署刑案紀錄簡覆
    表各一件在卷可按，其於五年內再犯本件最重本刑為有期徒刑以上之罪，為累犯
    ，應依刑法第四十七條規定，遞加重其刑。被告所犯上開各罪間，犯意各別，罪
    名互殊，應予分論併罰，並定其應執行刑。爰審酌被告非法施用第一級毒品海洛
    因及第二級毒品安非他命，對個人身心戕害甚鉅，且前已因施用毒品，觀察、勒
    戒後經本院為免刑判決，其於五年內又為本件犯行，經法院裁定送觀察、勒戒後
    ，認有繼續施用毒品之傾向，復經法院裁定送強制戒治，嗣於停止戒治付保護管
    束期間又三犯施用第一級毒品及第二級毒品之罪，顯未因前所受之觀察勒戒及強
    制戒治處分而決心改過，矯正其行，及其犯罪之動機、目的、手段、智識程度及
    犯罪後坦承犯行，態度良好等一切情狀，量處如主文所示之刑，並定其應執行刑
    。扣案如附表編號二、編號三所示之安非他命，編號四所示之海洛因，編號五所
    示注射針筒（除編號二以外）三支及藥鏟二支所殘留之海洛因殘渣（量微無法秤
    重），及如附表編號四所示之注射針筒一支、編號五所示之注射針筒四支與藥鏟
    二支，分別係查獲之毒品及被告所有供施用毒品犯罪所用之物，此據被告供明在
    卷，且有上開毒品鑑驗報告單在卷可參，爰分別依毒品危害防制條例第十八條第
    一項前段、刑法第三十八條第一項第二款規定，宣告沒收銷燬及沒收之。
據上論斷，應依刑事訴訟法第二百九十九條第一項前段，毒品危害防制條例第十條第
一項、第二項、第十八條第一項前段，刑法第十一條、第五十六條、第四十七條、第
三十八條第一項第二款、第五十一條第五款，判決如主文。
本案經檢察官俞秀端到庭執行職務
中      華      民      國      九十二      年    五    月      三十    日
                                      臺灣臺北地方法院刑事第七庭
                                          法  官   張  筱  琪
右正本證明與原本無異。
如不服本判決，應於判決送達後十日內，向本院提出上訴狀。
                                          書記官   潘  文  賢
中      華      民      國      九十二      年    六    月     二       日
毒品危害防制條例第十條
施用第一級毒品者，處六月以上五年以下有期徒刑。
施用第二級毒品者，處三年以下有期徒刑。
附表：
┌──┬────────┬────────┬───────┬──────┐
│編號│查獲時間        │查獲地點        │  查獲單位    │扣案物品    │
│    │                │                │              ├──────┤
│    │    │                │              │驗尿結果    │
├──┼────────┼────────┼───────┼──────┤
│一  │八十八年一月六日│臺北市萬華區大理│臺北市政府警察│無          │
│（89│下午二時許      │街一六○巷二十三│局信義分局    │            │
│毒偵│                │弄二十五號一樓  │              ├──────┤
│緝40│                │                │              │臺北市立療養│
│號、│                │                │              │院八十八年一│
│88偵│                │                │              │月十一日煙毒│
│3447│                │                │              │尿液檢驗報告│
│號）│                │                │              │書（安非他命│
│    │                │                │              │及嗎啡陽性反│
│    │                │                │              │應，參88年度│
│    │                │                │              │偵字第3447號│
│    │                │                │  │偵查卷第十頁│
│    │                │                │              │）          │
│    │                │                │              │            │
│    │                │                │              │            │
├──┼────────┼────────┼───────┼──────┤
│二  │八十九年一月七日│臺北市萬華區大理│臺北市政府警察│安非他命一小│
│（89│凌晨一時許      │街一六○巷二十三│局中正第一分局│包（毛重一點│
│毒偵│                │弄二十五號前    │              │四八公克、淨│
│289 │                │                │              │一點○四公克│
│號）│                │                │              │、驗餘淨重○│
│    │                │                │              │點九九公克）│
│    │                │                │              │、內政部警政│
│    │                │                │              │署刑事警察局│
│    │                │                │              │九十一年七月│
│    │        │                │              │十二日鑑驗通│
│    │                │                │              │知書（參本院│
│    │                │                │              │卷）        │
│    │                │                │              ├──────┤
│    │                │                │              │臺北看守所收│
│    │                │                │              │容人八十九年│
│    │                │                │              │一月八日毒品│
│    │                │                │              │驗尿報告（安│
│    │                │                │              │非他命及鴉片│
│    │                │                │              │均陽性反應，│
│    │                │                │              │參89毒偵緝40│
│    │                │                │              │號第二十六）│
│    │                │                │              │、臺北市立療│
│    │                │                │      │養院八十九年│
│    │                │                │              │一月二十日煙│
│    │                │                │              │毒尿液檢驗報│
│    │                │                │              │告書（安非他│
│    │                │                │              │命及嗎啡陽性│
│    │                │                │              │反應，參89毒│
│    │                │                │              │偵947號第三 │
│    │                │                │              │頁）        │
├──┼────────┼────────┼───────┼──────┤
│三  │八十九年十一月十│臺北市北投區溫泉│臺北市政府警察│安非他命一小│
│（90│七日下午八時三十│路七十一號前    │局北投分局    │包（毛重○‧│
│毒偵│分許            │                │              │七公克，淨重│
│197 │                │                │              │○‧五公克）│
│號）│                │                │              │、臺北市政府│
│    │            │                │              │警察局北投分│
│    │                │                │              │局查獲涉嫌毒│
│    │                │                │              │品危害防制條│
│    │                │                │              │例毒品初步鑑│
│    │                │                │              │驗報告單（參│
│    │                │                │              │士檢89毒偵26│
│    │                │                │              │57號第十八頁│
│    │                │                │              │）、憲兵司令│
│    │                │                │              │部刑事鑑識中│
│    │                │                │              │心八十九年十│
│    │                │                │              │二月四日鑑驗│
│    │                │                │              │通知書（參本│
│    │                │                │              │院卷）。    │
│    │                │                │          ├──────┤
│    │                │                │              │臺北市立療養│
│    │                │                │              │院八十九年十│
│    │                │                │              │二月十一日煙│
│    │                │                │              │毒尿液檢驗報│
│    │                │                │              │告書（安非他│
│    │                │                │              │命及嗎啡陽性│
│    │                │                │              │反應，參該偵│
│    │                │                │              │查卷第二十頁│
│    │                │                │              │）          │
├──┼────────┼────────┼───────┼──────┤
│四  │九十年二月二十一│臺北市萬華區西寧│臺北市保安大隊│海洛因三小包│
│（90│日上午十一時許  │南路、忠孝西路口│第一中隊      │（總淨重○點│
│毒偵│                │                │              │八九公克）及│
│544 │                │                │              │注射針筒一支│
│號）│                │                │              │，法務部調查│
│    │                │                │              │局九十年三月│
│    │                │                │              │二十二日鑑定│
│    │                │                │              │通知書（參該│
│    │                │                │              │偵查卷第三十│
│    │                │                │              │六頁）。    │
│    │                │                │              ├──────┤
│    │                │                │              │臺北市立療養│
│    │                │                │              │院九十年二月│
│    │                │                │              │二十六日煙毒│
│    │                │                │              │尿液檢驗報告│
│    │                │                │              │書（安非他命│
│    │                │                │              │及嗎啡陽性反│
│    │                │                │              │應，參該偵查│
│    │                │                │              │卷第三十一頁│
│    │                │                │              │）          │
├──┼────────┼────────┼───────┼──────┤
│五  │九十年五月八日上│臺北市萬華區忠孝│臺北市政府保大│海洛因注射針│
│（90│午十一時三十分許│橋（三重市往臺北│一中隊移萬華分│筒四支（其中│
│毒偵│                │市方向）        │局            │三支內含海洛│
│1334│                │                │              │因殘渣無法磅│
│號）│                │                │              │秤）及藥鏟二│
│    │                │                │              │支（用吸管製│
│    │                │                │              │成，內有海洛│
│    │                │                │              │因殘渣無法磅│
│    │                │                │              │秤），內政部│
│  │                │                │              │警政署刑事警│
│    │                │                │              │察局九十一年│
│    │                │                │              │七月二十二日│
│    │                │                │              │鑑驗通知書（│
│    │                │                │              │除編號二注射│
│    │                │                │              │針筒外，其餘│
│    │                │                │              │均檢出第一級│
│    │                │                │              │毒品海洛因成│
│    │                │                │              │分，參本院卷│
│    │                │                │              │）。        │
│    │                │                │              ├──────┤
│    │                │                │              │臺灣檢驗科技│
│    │                │                │              │股份有限公司│
│    │                │  │              │九十一年七月│
│    │                │                │              │二十二日濫用│
│    │                │                │              │藥物尿液檢驗│
│    │                │                │              │報告（安非他│
│    │                │                │              │命及鴉片類均│
│    │                │                │              │呈陽性反應，│
│    │                │                │              │參本院卷）。│
└──┴────────┴────────┴───────┴──────┘


司法院資訊處製作；財團法人民間司法改革基金會備份。
